# 应收账款出售

提问人：15287983049 时间：2016-12-21 09:03:01
请问陈版主，应收账款打折出售是企业为了融资付出的成本确认财务费用还是符合金融工具终止确认准则，确认营业外支出

回答人：chenyiwei
考虑以下问题： 1 、是否满足《企业会计准则第 23 号——金融资产转移》规定的金融资产终止确认条件； 2 、该损益涉及金额的大小和发生频率； 3 、应收账款的买断出售是否成为本企业经营模式的内在组成部分。